臺灣臺南地方法院刑事判決　　　　　　　　　　　　　九十一年度交訴字第五三號
　　公　訴　人　臺灣台南地方法院檢察署檢察官
　　被　　　告　乙○○
右列被告因過失致死等案件，經檢察官提起公訴（九十年度偵字第一五０一九號），
本院判決如左：
    主  文
乙○○服用酒類，不能安全駕駛動力交通工具而駕駛，處有期徒刑肆月；又因過失致
人於死，處有期徒刑壹年。應執行有期徒刑壹年貳月，緩刑伍年。
    事  實
一、乙○○於民國九十年十二月四日晚間八時許，在台南縣仁德鄉保安工業區內飲用
    啤酒三罐後，本應注意飲酒後其吐氣所含酒精濃度超過每公升０‧二五毫克以上
    者，不得駕駛車輛，按其情節又非不能注意，其能注意竟疏未注意，於上處飲酒
    後吐氣所含酒精濃度已高達每公升一‧二五毫克，已酒醉不能安全駕駛動力交通
    工具，詎乙○○仍不顧大眾行車之公共安全，於同日晚間八時四十分許，酒後無
    照駕駛車號ＳＺ—５３６８號自用小客車，沿台南縣仁德鄉○○村○○○路由東
    往西方向行駛，途經該路八七二號前時，本應注意其汽車駕駛執照業經吊銷，不
    得行駛汽車上路，且汽車行駛時，駕駛人應注意車前狀況及兩車併行之間隔，並
    隨時採取必要之安全措施及該路段限速六十公里，不得超速行駛，而依當時情形
    ，又無不能注意之情事，其能注意竟因不勝酒力致疏於注意車前狀況及與前車併
    行之間隔，且以時速八十公里之高度超速急馳，致撞及同向在其右前方騎乘車號
    ＯＫＮ—１７７號重型機車之劉侯富子，造成劉侯富子人車倒地受有顱內出血及
    左側枕骨部挫裂傷合併骨折，經送醫急救後仍延至翌日（五日）二時五十分不治
    死亡。車禍事故發生後，台南縣警察局歸仁分局文賢派出所員警甲○○到場處理
    ，在警員尚不知何人為肇事車輛之駕駛人前，乙○○主動表示其為駕駛人並自首
    犯行，接受裁判，經警在派出所內當場測試其吐氣所含酒精濃度仍高達每公升一
    ．二五毫克而查知上情。
二、案經臺灣台南地方法院檢察署檢察官據報相驗後自動檢舉偵查起訴。
    理  由
一、訊據被告乙○○對於右開時、地酒後駕車超速發生碰撞車禍，致被害人劉侯富子
    死亡之事實均坦承不諱，並有台南縣警察局道路交通事故調查報告表一紙、吐氣
    所含酒精濃度測試結果單一紙、刑法第一百八十五條之三案件測試觀察紀錄表一
    紙、台南縣警察局舉發違反道路交通管理事件通知單影本一紙、現場照片十二幀
    在卷可資佐證。又被告不僅自承駕駛前已飲用啤酒，且其案發當日晚間十時三十
    一分許至派出所接受酒精測試，經警測試結果其吐氣所含酒精濃度仍高達每公升
    一．二五毫克，有前開吐氣所含酒精濃度測試結果單一紙可稽，足認其於車禍當
    時吐氣所含酒精濃度應更高於此。按汽車駕駛人飲酒後其吐氣所含酒精濃度超過
    每公升０‧二五毫克以上者，不得駕車；行車速度，依標誌或標線之規定；汽車
    行駛時，駕駛人應注意車前狀況及兩車併行之間隔，並隨時採取必要之安全措施
    ，道路交通安全規則第一百十四條第二款、第九十三條第一項、第九十四條第三
    項分別定有明文。查被告曾經正常考領汽車駕照，為有駕駛經驗之人，對於上開
    交通安全規則自知之甚稔，為其應注意之事項，而肇事當時係夜間有照明、天候
    晴朗、鄉道○路面柏油、標線清晰、有快慢車道劃分、限速六十公里、乾燥、無
    缺陷、無障礙物、視距良好，有前開調查報告表存卷可考，足見依當時狀況被告
    並無不能注意之情狀，而被告乙○○明知其汽車駕駛執照業經吊銷，本即不得行
    駛汽車上路，且其於肇事後經測試吐氣所含酒精濃度仍高達每公升一‧二五毫克
    ，是其飲酒後應注意且能注意不得駕車而仍駕車，且駕駛上開車輛行經上開肇事
    地點，應注意能注意竟因不勝酒力致疏於注意車前狀況及與前車併行之間隔，復
    以時速八十公里之高度超速急馳，致撞及同向在其右前方騎乘機車之劉侯富子，
    因而肇事，被告自有違前開規定之注意義務，其顯有過失，且其當時應已不能安
    全駕駛動力交通工具，亦堪認定。又被告之過失行為與被害人劉侯富子死亡之間
    ，顯有相當因果關係，應無疑義。故被告之事證明確，犯行洵堪認定。
二、核被告乙○○所為，係犯刑法第一百八十五條之三之酒後不能安全駕駛動力交通
    工具而駕駛罪、同法第二百七十六條第一項之過失致人於死罪。其所犯上開酒後
    不能安全駕駛動力交通工具而駕駛及過失致人於死二罪間，犯意各別，行為互殊
    ，應予分論併罰。又被告係酒醉駕車因而致人死亡，應依道路交通管理處罰條例
    第八十六條第一項規定就過失致人於死罪部分加重其刑。又其肇事後未被有偵查
    權之公務員或機關發覺其為犯嫌前，留在事故現場向到場處理之警員自承犯行，
    進而接受裁判，此業經被告供明在卷可按，並經證人即本件車禍現場處理員警甲
    ○○到庭陳證無訛，被告行為合乎自首之要件，應依刑法第六十二條前段減輕其
    刑，並就過失致人於死罪部分先加後減之。爰審酌被告之品行、應負過失責任之
    程度、及其酒後仍不顧大眾公共安全貿然行車致造成被害人劉侯富子死亡之結果
    、其犯後之態度尚稱良好且已與被害人家屬達成民事和解等一切情狀，分別量處
    如主文所示之刑，並定其應執行之刑，以資懲儆。查被告乙○○前未曾受有期徒
    刑以上刑之宣告，有臺灣高等法院被告全國前案紀錄表附卷可稽，其因一時短於
    思慮致罹刑章，經此次偵審程序教訓，當知所警惕，諒無再犯之虞，本院復考量
    被告為初犯且係自首犯罪，其於事後並已與被害人家屬達成和解賠償損失，有高
    雄縣湖內鄉調解委員會九十年民調字第一三七號調解書一紙在卷可憑，本院因認
    前開對被告宣告之刑，以暫不執行為適當，爰併宣告緩刑五年，以啟自新，並觀
    後效。
據上論斷，應依刑事訴訟法第二百九十九條第一項前段，道路交通管理處罰條例第八
十六條第一項，刑法第十一條前段、第一百八十五條之三、第二百七十六條第一項、
第六十二條前段、第五十一條第五款、第七十四條第一款，罰金罰鍰提高標準條例第
一條前段，判決如主文。
本案經檢察官李白松到庭執行職務。
中      華      民      國      九十一      年    三    月    二十九    日
                                      臺灣臺南地方法院交通法庭
                                          法  官  張  瑛  宗
右正本證明與原本無異。
如不服本判決，應於判決送達後十日內，向本院提出上訴狀。
                                          書記官  陳  志  德
中      華      民      國      九十一      年    三    月    二十九    日
附錄本案論罪科刑法條：
中華民國刑法第一百八十五條之三
服用毒品、麻醉藥品、酒類或其他相類之物，不能安全駕駛動力交通工具而駕駛者，
處一年以下有期徒刑、拘役或三萬元以下罰金。
中華民國刑法第二百七十六條
 (過失致死罪)
因過失致人於死者，處二年以下有期徒刑、拘役或二千元以下罰金。
從事業務之人，因業務上之過失犯前項之罪者，處五年以下有期徒刑或拘役，得併科
三千元以下罰金。
